---
title: "T5_RGrafico"
author: "Jhon Fariños"
format: html
editor: visual
---

## Tarea

Utilizando la data `who` que se puede cargar con `data("who")`. Esta tabla recoge datos sobre casos reportados de tuberculosis en el mundo. Construya un código para que se vea la siguiente figura. Que contiene:

-   Datos de niñas y niños entre 0 y 14 años.

-   Datos del año 1996 en adelante (1996 - 2012).

-   Geometría de nube de puntos.

-   Geometría de regresión lineal.

-   Ecuación de la regresión de la regresión y el coeficiente de determinación.

-   Coloración por años.

Cargamos las librerías:

```{r tidy, echo=FALSE}
library(tidyverse)
library(ggplot2)
library(ggpubr)
library(ggpmisc)
library(dplyr)

```

Cargamos la data para trabajar:

```{r}
data("who")

```

Escogemos los niños/as positivos:

```{r edades}
pr <- who %>% select("year", "new_sp_m014", "new_sp_f014" )
prf= pr %>% filter(new_sp_m014 > 0)
prm= prf %>% filter(new_sp_f014 > 0)
prm
```

Filtramos para que se muestre únicamente los niño/as menores de 14 años:

```{r}
prl=prm %>% filter(year>=1996)

```

Se grafican los resultados en rectas de regresión:

```{r gráfica, echo=TRUE}
gf = prl %>% ggplot(aes(x=new_sp_f014, y=new_sp_m014, color = factor(year))) + geom_point(size = 0.2) + facet_wrap(year ~.) + geom_smooth(method = "lm", formula = y ~ x) + xlim(0,900) + ylim(0,1000) + labs(y= "Casos positivos de TB en niños de 0 a 14 años", x= "Casos positivos de TB en niñas de 0 a 14 años") + stat_poly_eq(aes(label =  paste(..eq.label.., ..adj.rr.label.., sep = "~")), formula = y~x, parse = TRUE, label.x.npc = 0, label.y.npc =1000) 
gf
```
